臺灣屏東地方法院刑事判決　　　　　　　　　　　　　九十一年度易字第一四二號
　　公　訴　人　臺灣屏東地方法院檢察署檢察官
　　被　　　告　乙○○
　　被　　　告　丁○○
　　被　　　告　甲○○
　　被　　　告　丙○○
右列被告因賭博案件，經檢察官提起公訴（九十年度偵字第一九五七號），本院判決
如左：
    主  文
乙○○、丁○○、甲○○、丙○○，在公眾得出入之場所賭博財物，乙○○、丁○○
各處罰金參仟元，甲○○處罰金壹仟元，丙○○處罰金貳仟元，如易服勞役，均以參
佰元折算壹日。
扣案之象棋拾貳個、四色牌壹包、押寶墊壹張、押寶盒壹個、新台幣壹萬壹仟玖佰元
，均沒收。
    事  實
一、乙○○、丁○○、甲○○、丙○○於民國九十年三月二十日晚上某時起，與不詳
    姓名者十餘人，在蘇連泰所有位於屏東縣高樹鄉○○村○○路某產業道路旁鴨寮
    （即屏東縣高樹鄉○○○段七四之一、七四之二、七四之三、七四之四號等四筆
    土地）之公眾得出入場所，由不詳姓名者一人作莊，利用象棋、四色牌等作為賭
    具，以俗稱「押寶」之方式供人自行押注賭博財物。賭博方式為莊家在帥（將）
    、仕（士）、相（象）、（車）、傌（馬）、炮（包）共十二粒象棋中任抽一
    個置於押寶盒內，供不特定之賭客押注，最高押注金為新台幣（下同）二千元，
    如所押與莊家開出之牌相同者，可贏十倍賭金，反之則押注金悉歸莊家所有，或
    以四色牌之方式賭博財物。嗣於翌日即二十一日零時三十分許，在前述鴨寮內，
    為警循線當場查獲乙○○、丁○○、甲○○、丙○○四人，並扣得押寶墊一張、
    押寶盒一個，四色牌一包、象棋十二粒，及賭資一萬一千九百元。
二、案經屏東縣警察局里港分局報請台灣屏東地方法院檢察署檢察官偵查起訴。
    理  由
一、訊據被告甲○○對上開犯行坦承不諱，被告乙○○、丁○○、丙○○則均矢口否
    認有何賭博犯行，被告乙○○辯稱：我只有在牆邊，沒有進去賭博云云，被告丁○○辯稱：我開車載甲○○去的，我們剛進去五分鐘就被查獲云云，被告丙○○
    辯稱：我剛走到賭場外面，警察就來了云云。經查：
（一）被告四人於上開時地為警查獲之情形，業據證人即查獲員警戊○○於偵訊及本
      院審理時證述：該賭場在我們轄區內已流動很久，我們開私人的車穿制服，發
      現鴨寮還有燈光，前面有二、三個人把風，我們從大門衝進去，該二個人就喊
      有警察來了，我們進入時很多人從裡面衝出來，後來抓到被告四人，丙○○在
      賭場外面水池旁抓到的，丁○○是在賭場內抓到的，乙○○是跳過去香蕉園受
      傷才抓到的，十萬元在乙○○手提袋拿到的，有像皮筋綁起來分成兩捆，另外
      一萬多元是在押寶紙上扣到的，當時有很多人跑掉等語綦詳，並有相片十幀、
      現場圖一紙附卷可稽，及押寶墊一張、押寶盒一個，四色牌一包、象棋十二粒
      、賭檯上賭資一萬一千九百元扣案可資佐證。本院就上開相片及現場圖綜合研
      判，查獲之鴨寮位處偏僻，入口處有鐵門，且圍籬旁有二個人把風，賭場內有
      草席、板凳、瓦斯筒、茶壺、山泉水塑膠桶，足證該處係流動性職業賭場無誤
      。
（二）又被告甲○○於本院審理時自承：我有玩四色牌，一百元押兩張牌，丁○○也
      是玩少少的等語，被告甲○○與被告丁○○並無夙怨，衡情當無設詞誣陷之理
      。另被告甲○○、丁○○係於九十年三月二十日晚上十一時許同至上開賭場一
      節，業據其二人於本院審理時供承明確（參本院九十一年四月二十四日筆錄）
      ，而本件查獲時間為同年三月二十一日凌晨零時三十分，是該二人已於該職業
      賭場內停留一小時三十分左右，被告丁○○辯稱未參與賭博云云，顯與常情不
      合，應係畏罪情虛之詞，不足採信。被告丙○○已於本院審理時供稱：是我朋
      友載我去的，約晚上十一點多，他先載我去賭場，再去載他女兒等語（參本院
      九十一年四月二十四日筆錄），顯見被告丙○○亦於該職業賭場停留一小時三
      十分左右，並非剛到賭場即遭查獲，是其上開所辯，亦無足採。被告乙○○於
      本院審理時自承：當天我剛到沒有賭，身上帶十萬五千元，警察把我的錢扣走
      等情（參本院九十一年四月三日筆錄），惟查，證人即查獲員警戊○○於被告
      乙○○身上僅扣得十萬元一節，已如上述，顯見被告乙○○已將其所攜至賭場
      之五千元供作賭資，確有賭博之犯行無訛，其所辯委無足採。綜上所述，本件
      事證明確，被告四人之犯行洵堪認定。
二、核被告四人所為，係犯刑法第二百六十六條第一項之賭博罪。爰審酌被告四人參
    與賭博，助長奢靡風氣，敗壞社會善良風俗，犯罪之動機、目的、手段、被告甲○○犯後坦承犯行，被告乙○○、丁○○、丙○○否認犯行，乙○○、丁○○曾
    有賭博前科，及其等之犯後態度等一切情狀，分別量處如主文所示之刑，並分別
    諭知易服勞役之折算標準。扣案之象棋十二個、四色牌一包、押寶墊一張、押寶
    盒一個、賭資一萬一千九百元，均應依刑法第二百六十六條第二項宣告沒收。另
    扣案被告乙○○所有之十萬元，係於其手提袋內查獲，並以像皮筋綑綁整齊，並
    非置於賭檯上，此外，尚乏證據證明其為供作賭資或當場賭博所得之物，爰不為
    沒收之諭知。
據上論斷，應依刑事訴訟法第二百九十九條第一項前段，刑法第二百六十六條第一項
前段、第二項、第四十二條第二項、罰金罰鍰提高標準條例第一條前段、第二條，判
決如主文。
本案經檢察官許英輝到庭執行職務。
中      華      民      國      九十一      年    六    月    二十四    日
                                      臺灣屏東地方法院刑事第三庭
                                          審判長法  官  黃國永
                                                法  官  郭書豪
                                                法  官  翁世容
右正本證明與原本無異。
如不服本判決應於收受本判決後送達後十日內向本院提出上訴書狀，其未敘述上訴理
由者，並得於提起上訴後十日內向本院補提理由書狀（均須按他造當事人之人數附繕
本 ）「切勿逕送上級法院」
                                          書記官   王秋淑
中      華      民      國      九十一      年      六    月    二十四 日
附錄：
中華民國刑法第二百六十六條
在公共場所或公眾得出入之場所賭博財物者，處一千元以下罰金。但以供人暫時娛樂
之物為賭者，不在此限。
當場賭博之器具與在賭檯或兌換籌碼處之財物，不問屬於犯人與否，沒收之。
